## Alessandro Borba

Rua Matias, n° 480, São Jorge, Guaíba/RS, 92500-000 5181101122 • 5192654522

alessandro.borba@yahoo.com.br

34 anos · Brasileiro · Solteiro CNH "B"

Disponibilidade para viagens e mudança

# Objetivo: ÁREA COMERCIAL OU ADMINISTRATIVA

#### Síntese

Carreira desenvolvida predominantemente nas áreas Comercial e Administrativa. Atualmente
atuo como AGENTE DE APOIO I, departamento de manutenção, no entanto, sou profissional
com 10(dez) anos de experiência nas áreas de meu objetivo. Possuo conhecimento em
gestão, atendimento, relacionamento, vendas consultivas, cobrança e retenção em empresas
de pequeno, médio e grande porte.

## **Experiência Profissional**

08/2011 a atual Cia Carris Porto-Alegrense

Empresa nacional de grande porte do segmento de transporte.

Agente de Apoio I

- Manobras e lavagem de veículos de transporte coletivo.
- Mecânica Industrial: drenagem de tanques diversos e de vasos de pressão categórica;
- Manutenção preventiva de compressores e controle de pressão de nitrogênio;
- Lubrificação de bombas propulsoras (óleos e graxas), manutenção de ferramentas pneumáticas, pistolas de pinturas e reparos na rede de ar comprimido.
- Sistema de abastecimento: troca de filtros, verificação de bombas e bicos, transvaso de Arla
   32
- Controle de resíduos químicos para descarte (óleo queimado e tintas).

01/2011 a 07/2011 TNL Contax S/A

Empresa nacional de grande porte do segmento de call center.

Supervisor de operações, Nível III - Retenção.

- Liderar equipe composta em média por 20(vinte) pessoas. Trabalho orientado, e orientando, à
  construção de resultados sustentáveis para companhia focando alcançar a alta performance
  exercendo liderança focada no desenvolvimento de pessoas para que elas desenvolvessem,
  de fato, suas habilidades e competências a fim de atingirem seus objetivos, pessoais e
  profissionais, e consequentemente gerassem os resultados planejados.
- Gestão; campanhas motivacionais; planejamento; controle de absenteísmo; aderência; TMA/TMO; administração de conflitos;
- Controle e tratamento de Folha ponto; análise de resultados e performance da equipe; confecção de relatórios detalhados e consolidados; atualização constante das ferramentas de gestão;

Condução de reuniões com a equipe e apresentação de resultados em reuniões gerenciais.

12/2009 a 12/2010 **Solmédica Ltda.** 

Empresa nacional de pequeno porte do segmento de equipamentos médicos. **Vendedor** 

- Buscar novas oportunidades de negócio; observar o negócio dos clientes e detectar novas necessidades a fim de aumentar o volume de vendas e mix de produtos; gerenciamento das contas já existentes; acompanhamento de resultados e apoio à gestão da equipe de vendas. Aumento do faturamento de minha região em 50%.
- Análise de mercado; planejamento; prospecção; contato ativo com o cliente; negociação; venda técnica e consultiva;
- Contato com parceiros transportadores logísticos; acompanhamento de entrega; acompanhamento pós-vendas;
- Confecção de relatórios detalhados, consolidados e planilhas de tendência de vendas.

#### Formação Acadêmica

**Graduação, Curso Superior de Tecnologia em Processos Gerenciais** – 1º Semestre, cursando. Estácio Fargs.

#### Idioma

Espanhol - Básico

### Formação Complementar

- BALANCED SCORECARD FGV. ANO 2014;
- CONTRATAÇÃO DE TRABALHADORES FGV. ANO 2014;
- MOTIVAÇÃO NAS ORGANIZAÇÕES— FGV. ANO 2014;
- DESENVOLVIMENTO DE LÍDERES TNL CONTAX. ANO 2011;
- DEPARTAMENTO PESSOAL MB CURSOS. ANO 2000.

#### Informática

- · Conhecimento no Pacote Office e Internet;
- Conhecimento de manutenção de hardware;
- Noções de redes.